【裁判字號】    92,抗,143
【裁判日期】    920314
【裁判案由】    沒入保證金
【裁判全文】
臺灣高等法院刑事裁定                              九十二年度抗字第一四三號
    抗  告  人
    即  具保人  甲○○
    被      告  乙○○
右抗告人因被告殺人未遂案件，不服台灣士林地方法院，中華民國九十二年一月二十
七日所為沒入保證金之裁定（九十一年度訴字第三七四號），提起抗告，本院裁定如
左：
    主  文
抗告駁回。
    理  由
一、本件抗告意旨略以：被告乙○○原任職於抗告人之公司，基此抗告人始為被告交
    保，被告雖於交保後隨即告知欲逃亡之意念，惟抗告人已將被告於雲林縣之工作
    地點、聯絡電話及住所等告知承辦書記官，並與警察局聯繫，更力勸被告出面開
    庭，原審竟未詳加調查，即行裁定沒入抗告人所繳納之保證金，實有未當，為此
    提起抗告云云。
二、按具保之被告逃匿者，應命具保人繳納指定之保證金額，並沒入之。保證金已繳
    納者，沒入之，刑事訴訟法第一百十八條第一項定有明文。查本件被告乙○○因
    殺人未遂案件，前經台灣士林地方法院檢察署檢察官諭知交保新台幣（下同）伍
    萬元，而由抗告人甲○○於繳納該保證金後，免於羈押，嗣該案經檢察官偵查起
    訴，而於原審法院審理時，經原審法院按被告乙○○於偵查中所述之居所：臺北
    市○○區○○街六一巷八號及其
    知被告於民國（下同）九十一年九月十九日到庭應訊，惟因遷移不明而無從送達
    ，有各該送達證書回證附卷可稽，嗣於九十一年十月十五日被告來電陳稱其
    雲林縣斗六市○○○路二八之二號，經原審法院按該址通知被告於九十一年十一
    月二十日到庭應訊，被告雖經合法傳喚亦未到庭，其間並經通知抗告人到庭在卷
    ，惟抗告人亦未到庭，嗣原審法院依被告之
    市○○區○○街六一巷八號及雲林縣斗六市○○○路二八之二號，經指派法警及
    分別囑託台灣板橋地方法院檢察署及台灣雲林地方法院檢察署拘提，亦均因被告
    行蹤不明，而無法拘提，有法警拘提報告書、台灣雲林地方法院檢察署拘提結果
    復函、台灣板橋地方法院檢察署拘提結果復函及台北縣政府警察局三重分局九十
    一年十二月二十四日重警刑字第0910043530號函等在卷可稽，是被告傳拘未獲，
    顯已逃匿，原審因而依上揭法條規定，裁定沒入抗告人所繳納之保證金伍萬元，
    經核並無不合，抗告人執抗告意旨指摘原審裁定不當，惟並查無何抗告人有將被
    告預備逃匿情形告知原審法院，並經准予退保，核與刑事訴訟法第一百十九條第
    二項所規定免除具保人責任之要件不合，其抗告尚難認有理由，應予駁回。
三、據上論斷，依刑事訴訟法第四百十二條，裁定如主文。
中    華    民    國    九十二    年       三       月      十四        日
                              臺灣高等法院刑事第三庭
                                  審判長法  官  張  連  財
                                        法  官  林  明  俊
                                        法  官  張  傳  栗
右正本證明與原本無異。
如不服本裁定應於收受送達後五日內向本院提出抗告書狀。
                                        書記官  秦  慧  榮
中      華      民      國      九十二  年      三      月      十四    日


司法院資訊處製作；財團法人民間司法改革基金會備份。
